【裁判字號】    99,重訴,286
【裁判日期】    991018
【裁判案由】    債務不履行損害賠償
【裁判全文】
臺灣臺北地方法院民事判決             99年度重訴字第286號
原      告  味王股份有限公司
法定代理人  丁○○○
訴訟代理人  陳志雄律師
被      告  乙○○
            丙○○
            甲○○
上列三人共同
訴訟代理人  林慶苗律師
上列當事人間債務不履行損害賠償事件，本院於民國99年10月4
日言詞辯論終結，判決如下：
    主  文
原告之訴及假執行聲請均駁回。
訴訟費用由原告負擔。
    事實及理由
一、按股東會決議對於董事提起訴訟時，公司應自決議之日起三
    十日內提起之。又公司與董事間訴訟，除法律另有規定外，
    由監察人代表公司，股東會亦得另選代表公司為訴訟之人。
    公司法第212條、第213條定有明文。查本件被告乙○○、丙○○、甲○○均非原告味王股份有限公司之登記董事，有公
    司登記資料查詢在卷可稽，是自無適用上開規定之必要，合
    先敘明。
二、原告起訴主張：
（一）原告味王股份有限公司於民國87年4月9日舉行第14屆第6
      次常務董事會（下稱系爭常務董事會），時任原告董事長
      及常務董事之被告乙○○，與擔任常務董事之被告丙○○
      、甲○○及訴外人甘建成、許俊文等人共同與會，其中就
      原告公司貸款美金300萬元予轉投資之PT.VEWONG BUDI IN
      DONESIA（印尼味王股份有限公司，下稱印尼味王公司）
      部分，議案內已說明印尼味王公司擬向原告借款之美金30
      0萬元，為確保原告之債權，原告已徵得該公司及其印尼
      方面投資者之同意，提供該公司相當額度之廠房設備供原
      告設定抵押擔保，並由其印尼方面投資者連帶保證。詎被
      告等於系爭常務董事會作成決議時，竟未依公司法第23條
      第1項有關負責人應盡善良管理人義務之規定，顯未忠實
      執行業務並盡善良管理人之注意義務，僅通過續貸美金30
      0萬元並同意先行撥付，而未要求印尼味王公司辦妥抵押
      權設定登記及其印尼方面之投資者辦妥連帶保證，即予撥
      款美金300萬元，於撥款後亦未補辦，致令其所撥之款項
      ，除以其中美金140萬元償還原告先前對印尼味王公司之
      墊款外，其餘之美金160萬元，即因該公司陷於無清償能
      力，迄今未還分文而使原告受到損害。為此，爰依民法第
      544條、公司法第193條第1、2項規定，請求參與決議之常
      務董事包括被告3人，就原告公司所受美金160萬元之損失
      ，各負擔五分之一即美金32萬元之賠償。
（二）被告雖抗辯原告公司已於86年3月25日第13屆第11次董事
      會決議通過對於印尼味王公司擬向新加坡銀行申貸之美金
      1,000萬元部分，由原告公司提供保證並授權董事長即被
      告乙○○全權代表公司簽署貸款等有關文件等語，然由原
      告提供印尼味王公司向銀行為貸款之保證，與原告自為貸
      款不同，銀行欲對借款人放款，必借款人有足夠之擔保及
      信用，始可能為之，故提供保證與自為貸款風險不同，自
      不能因原告同意為保證人，即可認為原告可自為貸款。又
      原告公司於87年6月25日第14屆第5次董事會係討論以原告
      原來支付購買股份之股款轉為貸款之資金，亦即係「以股
      作債」，而非「以債作股」，此依上開董事會議事錄第3
      頁記載：「印方以味王支付之股款直接轉為貸款資金」等
      文義觀之可知，且實際上亦未「以債作股」，故原告對印
      尼味王公司仍佔少數股份，此觀原告97年3月24日第17屆
      第10次常務董事會議事錄第3頁第12行以下所載：「蔡朝
      安律師緊接補充說明，該公司來函已表明欲做清算之決議
      ，如本公司參加該股東臨時會，因印尼方股東佔多數，我
      方即使不贊成，該決議亦會通過」及原告90年度年報第
      115頁仍記載原告占印尼味王公司股份49%，而未過半數自
      明。何況系爭常務董事會之提案說明，係辦理抵押權設定
      及印尼投資人之連帶保證，其倘僅以不具價值之股票設質
      擔保，根本不具意義，故該筆借款於印尼味王公司因無經
      營價值而欲解散，迄今仍無法收回，可為明證。又原告現
      任董事長丁○○○，雖亦為當時之常務董事，並可能接獲
      系爭常務董事會議紀錄，暨原告於87年6月25日第14屆第5
      次之董事會，出席之董事包括丁○○○，然均係以為被告
      已依系爭常務董事會該提案（3）之說明，進行設定擔保
      及保證之手續，並不知其未辦理，故乃未為反對而為追認
      之決議，並非認為可不設定抵押擔保及保證之手續。
（三）被告均參與違法之系爭常務董事會決議，已迭如前述，而
      其既未依公司法第193條第2項但書規定，以會議紀錄或書
      面聲明證明其已表示異議，則焉能將上開行為推託乃公司
      管理者商業經營判斷而不違法，足見本院檢察署97年偵字
      第22287號對被告乙○○被訴背信罪予以不起訴處分為不
      當，何況刑法之背信罪以故意違背任務為要件，與民事賠
      償責任不以故意為必要，苟未盡善良管理人之注意義務，
      即應負賠償責任者不同，故不能以受檢察官不起訴處分，
      即可逃免民事賠償責任。且被告亦已自認包括彼等3人在
      內均全體一致同意，故應難以系爭常務董事會採合議制為
      由而圖卸責，而原告對參與違法決議之常務董事，係請求
      負分擔責任而非連帶責任，是原告並未將其他參與決議之
      董事責任，諉由被告3人負擔。又被告倘依提案之說明：
      「為確保原告債權而就印尼味王公司同意提供之相當額度
      廠房設備設定抵押權擔保，並由該公司印尼方面投資者為
      連帶保證」為決議及辦理，則不管該公司因何原因倒閉清
      算，原告均可就擔保物及向連帶保證人求償，何能謂系爭
      常務董事會之決議與貸款無法收回無因果關係。此外，被
      告身為公司董事長或常務董事，對於原告公司之業務執行
      負監督之義務，並非僅參加開會表決，即可了事，對於原
      告如此高額之貸款，有無辦妥擔保及保證手續，自應監督
      追蹤，豈能以原告公司為總經理制，而被告丙○○、甲○○未參與實際事務之執行，被告乙○○對後續情形亦不清
      楚欲脫免其責，僅此一端，亦足證被告處理公司業務顯有
      過失。再者，原告公司每年經股東會通過之表冊及年報，
      均僅記載對印尼味王公司之投資及貸款金額，對於被告非
      法決議內容及應辦貸款之擔保手續而未辦理，致鉅款貸款
      無法收回等重大過失，並未記載於上開表冊及年報，故並
      不因原告股東會通過承認各項表冊及年報刊載揭露對印尼
      味王公司之投資及借款金額，被告之過失行為所致公司之
      損害，即可免責。
（四）聲明：（1）被告應各給付原告美金32萬元及自起訴狀繕
      本送達被告翌日（即99年2月7日）起至清償日止，按年息
      5%計算之利息。（2）願供擔保，請准宣告假執行。
三、被告則共同抗辯：
（一）原告公司於80年間轉投資印尼味王公司，並持有其49%之
      股份，嗣於85年間因印尼味王公司有設廠及營運資金之需
      求，預估需達美金2,000萬元，而原告公司及印尼投資者
      已投入共美金1,000萬元，復於86年3月25日第13屆第11次
      董事會決議通過，對於印尼味王公司擬向新加坡銀行申貸
      之美金1,000萬元，由原告公司提供保證並授權董事長即
      被告乙○○全權代表公司簽署貸款等有關文件，以利貸款
      案之進行，不料當時突發東南亞金融風暴，金融市場混亂
      且印尼幣值大幅滑落，導致無法再向印尼或鄰近國家之金
      融機構貸款，而系爭常務董事會中雖曾討論到「為確保本
      公司債權，已徵得該公司及該公司印尼方面投資者之同意
      ，提供該公司相當額度之廠房設備供本公司設定抵押擔保
      ，並由該公司印尼方面投資者連帶保證」等事項，惟因當
      時印尼幣大貶，大幅增加投資成本，再加以建廠進行一半
      ，機器設備已訂購，需款孔急，原告公司尚派出9位技術
      人員赴印尼建廠，業務部亦需有貨品外銷到西非及越南廠
      ，故對建廠一再催促，又辦理印尼當地不動產抵押之相關
      法規手續繁複，以當時時空背景而論，不允許如此辦理，
      因情勢急迫，恐緩不濟急，系爭常務董事會遂正式決議先
      行撥付，故通過之決議內容並無撥款應先行設定抵押之條
      件，實係全體出席常務董事針對本案資金需求之急迫性，
      並對上述因素通盤考量所作之決議。系爭決議嗣並經原告
      公司以87年6月25日第14屆第5次董事會決議照案追認，且
      原告公司之現任代表人丁○○○亦為上開董事會之常務董
      事，並對該項決議內容無異議；此外，原告同時於該次董
      事會中決議通過以美金170萬向印尼合資者即三安公司，
      購入其所持有印尼味王公司17,000股份，而印尼味王公司
      則將原告公司應支付予印尼三安公司之股款，直接轉為印
      尼三安公司貸予印尼味王公司之貸款資金，足見原告公司
      係希望以債作股之方式取得印尼三安公司所持有印尼味王
      公司之股票作質押擔保，同時將來印尼三安公司得以原售
      股價加計利息贖回原股份，至於贖回期限，則授權董事長
      決定，以保障原告公司之債權；另上述董事會復決議通過
      再借貸美金77萬元予印尼味王公司，並為協助印尼味王公
      司籌措營運資金，授權董事長在美金100萬元額度內，貸
      予印尼味王公司。由此可知，原告公司董事會當時知悉印
      尼味王公司因亞洲金融風暴急需資金週轉，因此就貸款予
      印尼味王公司，亦未要求須設定抵押或提供擔保，應屬當
      時商場上投資考量，自不能因事後印尼味王公司財務虧損
      ，原告無法回收投資及貸款，即倒果為因指責被告等執行
      董事職務有疏失情事，其理甚明。而原告另案於本院檢察
      署主張被告上開行為應構成刑法背信之不法行為，亦經該
      署以97年偵字第22287號予以不起訴處分確定，益證被告
      之行為乃公司管理者商業經營判斷之範疇，並無不法。
（二）次按股份有限公司之董事會或常務董事會之議事方式係採
      合議制，以出席董事或常務董事多數決作成決議，並非特
      定董事或少數董事可以決定或影響決議之內容。原告公司
      所召開之系爭常務董事會，出席之常務董事計有被告乙○○、丙○○、甲○○及訴外人甘建成、許俊文等5人，全
      體均無異議通過決議內容，嗣並經原告公司87年6月25日
      所召開第14屆第5次董事會，全體出席董事無異議追認在
      案，殊難徒憑被告等3人參與常務董事會之決議即指為逾
      越權限或有何疏失。再者，原告公司為總經理制，86、87
      年為因應與印尼味王公司合資建廠，而成立印尼小組負責
      ，由總經理任總召集人，海外投資財務則由原告公司財務
      部投資科負責督導，事務性工作皆由其負責，有原告公司
      組織規程可稽。而被告乙○○、丙○○及甲○○雖有參與
      系爭常務董事會之決議，惟被告丙○○及甲○○並未參與
      公司實際事務之執行，自難認其執行董事職務有何疏失行
      為；至於被告乙○○部分，因原告公司採總經理制，故該
      項決議應由相關財務單位負責辦理後續事宜，被告乙○○
      對處理情形亦不清楚。且原告公司關於投資印尼味王公司
      之投資及貸款等財務資訊均刊載揭露於該公司所編製之年
      報，並由董事會依公司法規定編製當年度資產負債表、損
      益表等會計表冊提出股東常會承認，而據被告所知，自90
      年起至94年已分別就對印尼味王公司之投資虧損提列備抵
      呆帳金額，截至94年度為止，累積提列備抵呆帳金額已達
      新臺幣123,755,000元，並揭露在原告公司所印製之年報
      內，且上開財務資訊亦記載於原告公司會計表冊內，並提
      交原告當年度股東常會決議承認，故退萬步言，縱令被告
      等關於參與作成系爭常務董事會之決議有疏失之處，依公
      司法第231條規定被告等亦已解除責任。
（三）聲明：（1）原告之訴及假執行之聲請均駁回。（2）如受
      不利判決，願供擔保，請准免為假執行。
四、兩造不爭執之事實：
 （1）被告3人於87年間原為原告公司之常務董事，被告乙○○
      並擔任原告公司之董事長。
 （2）原告公司於86年3月25日召開第13屆第11次董事會會議，
      決議照案通過「本公司所轉投資印尼PT.VE WONG BU DI
      INDONESIA（印尼味王公司）茲為業務需要，擬向新加坡
      銀行申貸美金1,000萬元之貸款，由原告提供保證並依原
      告背書保證作業程序各項規定辦理，且授權董事長（即被
      告乙○○）全權代表原告簽署貸款等有關文件，以利貸款
      案之進行。」。
 （3）原告公司於87年4月9日第14屆第6次常務董事會議，被告
      乙○○、丙○○、甲○○均曾出席，會議中就原告公司資
      金貸予印尼味王公司事宜，提案討論如下：
      說明：
    原告公司於86年9月至12月間共貸予美金225萬元予印尼味
      王公司。
    印尼味王公司向金融機貸款尚未洽妥，為優先償還原告公
      司之代墊款與支應後續建廠及人事費用開銷之需，擬再向
      原告公司續貸美金300萬元。
    為確保原告之債權，已徵得印尼味王公司及該公司印尼方
      面投資者之同意，提供該公司相當額度之廠房設備供原告
      公司設定抵押擔保，並由該公司印尼方面投資者連帶保證
      。
    貸款總金額為美金525萬元。
      案經該次會議決議通過續貸美金300萬元同意先行撥付，
      以優先償還原告公司之代墊款美金140萬元並支應印尼味
      王公司緊急需求。並提請董事會追認。
 （4）原告公司於87年6月25日召開第14屆第5次董事會會議，就
      第14屆第6次常務董事會通過對印尼味王公司貸款美金525
      萬元事宜，決議照案追認；並決議通過原告公司以美金17
      0萬元向印方合資者（PT.BUDI ACID JAVA）洽購其所持有
      印尼味王公司之股份17,000股，印方得以原售股價加計利
      息贖回原股份之有效年限授權董事長決定，被告乙○○、
      丙○○、甲○○及原告公司現任董事長丁○○○（斯時為
      原告公司常務董事）均曾出席。
 （5）原告曾就本件起訴所主張事實，向臺灣臺北地方法院檢察
      署提起刑事背信之告訴，案經該署檢察官於97年12月16日
      以97年度偵字第22287號為不起訴處分，並已確定在案。
 （6）原告公司於98年8月28日召開第18屆第3次董事會會議，就
      原告公司前將525萬元貸與印尼味王公司之借貸案中，被
      告乙○○及參與決議之前常務董事等人是否應負民事損害
      賠償責任之提案，經主席徵詢全體出席董事同意本案俟總
      經理陳恭平回國後再議。
五、得心證之理由：
（一）上述不爭執事實，有原告公司86年3月25日第13屆第11次
      董事會議事錄、87年4月9日第14屆第6次常務董事會議事
      錄、87年6月25日第14屆第5次董事會議事錄、98年8月28
      日第18屆第3次董事會議事錄在卷可據，並經本院調閱臺
      灣臺北地方法院檢察署97年度偵字第22287號卷核閱屬實
      ，自可信為真實。
（二）按當事人主張有利於己之事實者，就其事實有舉證之責任
      ，民事訴訟法第277條前段定有明文。本件原告主張之事
      實，既為被告3人所否認，則依據上開舉證責任之規定，
      應由原告所主張之事實負舉證責任。經查：
 （1）被告3人所參與原告公司87年4月9日第14屆第6次常務董事
      會議，所決議議案：「(1)通過。續貸美金參佰萬元同意先
      行撥付，以優先償還本公司之代墊款約美金壹佰肆拾萬元
      並支應該公司緊急需求。(2)提請董事會追認。」之內容，
      已經原告公司董事會於87年6月25日以第14屆第5次董事會
      議決議：「照案追認」之事實，均有上述不爭執事實及議
      事錄在卷可據，足認被告3人所參與原告公司87年4月9日
      第14屆第6次常務董事會議決議內容，為當時原告公司之
      董事會所同意及追認，且依據原告公司董事會87年6月25
      日以第14屆第5次董事會議議案追認事項有關系爭決議案
      之說明，曾載有「依據本公司資金貸予他人作業程序，提
      請董事會追認」之文字記載，顯見被告3人所參與原告公
      司87年4月9日第14屆第6次常務董事會議，確曾依據原告
      公司資金貸予他人作業程序提由原告公司董事會追認通過
      ，就決議程序而言，被告3人並無違反程序之規定，原告
      亦未提出被告3人所參與常務董事會議決議違反程序之證
      據。
 （2）被告3人所參與原告公司87年4月9日第14屆第6次常務董事
      會議議案內容雖載有「為確保本公司債權，已徵得該公司
      及該公司印尼方面投資者之同意，提供該公司相當額度之
      廠房設備供本公司設定抵押擔保，並由該公司印尼方面投
      資者連帶保證」文字，原告並據此主張被告3人竟僅通過
      續貸美金300萬元並同意先行撥付決議，而未要求印尼味
      王公司辦妥抵押權設定登記及其印尼方面之投資者辦妥連
      帶保證，即予撥款美金300萬元，於撥款後亦未補辦，致
      令其所撥之款項，除以其中美金140萬元償還原告先前對
      印尼味王公司之墊款外，其餘之美金160萬元，即因該公
      司陷於無清償能力，迄今未還分文而使原告受到損害，被
      告3人顯未忠實執行業務並盡善良管理人之注意義務云云
      。然查，依據卷內所附原告公司第14屆第6次常務董事會
      議事錄所載，系爭決議之完整內容文字為：「案由：本公
      司資金貸予轉投資公司PT.VE WONG BU DI INDONESIA（印
      尼味王股份有限公司），提請討論案。說明：(1)印尼合資
      公司為設廠及營運需要，本公司前已貸予美金貳佰貳拾伍
      萬元，貸款明細如左。(2)茲因該公司向金融機貸款尚未洽
      妥，為優先償還本公司之代墊款與支應後續建廠設備及人
      事費用開銷之需，擬再向本公司續貸美金參佰萬元。(3)為
      確保本公司之債權，已徵得該公司及該公司印尼方面投資
      者之同意，提供該公司相當額度之廠房設備供本公司設定
      抵押擔保，並由該公司印尼方面投資者連帶保證。(4)以上
      貸款總金額為美金伍佰貳拾伍萬元，提請同意。」等語，
      而決議內容則為：「(1)通過。續貸美金參佰萬元同意先行
      撥付，以優先償還本公司之代墊款約美金壹佰肆拾萬元並
      支應該公司緊急需求。(2)提請董事會追認。」，依據上述
      決議內容文字所載，可知上述「(3)為確保本公司之債權，
      已徵得該公司及該公司印尼方面投資者之同意，提供該公
      司相當額度之廠房設備供本公司設定抵押擔保，並由該公
      司印尼方面投資者連帶保證。」之內容，僅係系爭決議議
      案之說明，而系爭決議之內容，並未包括應設定抵押擔保
      後方為借貸撥款之決議。而系爭決議，既經原告公司當時
      之董事會追認通過，亦表示原告公司當時之董事會亦認同
      系爭決議內容而無異議。因此，原告主張被告3人既事先
      未決議要求印尼味王公司辦妥抵押權設定登記及其印尼方
      面之投資者辦妥連帶保證，即予撥款美金300萬元，於撥
      款後亦未補辦，違反善良管理人注意義務云云，既與卷附
      議事錄所載不符，顯係有所誤會。
 （3）至於被告3人所參與原告公司87年4月9日第14屆第6次常務
      董事會議，未為要求印尼味王公司辦妥抵押權設定登記及
      其印尼方面之投資者辦妥連帶保證，方貸款予印尼味王公
      司之決議，是否有違善良管理人注意義務，應由原告負舉
      證責任。原告雖以原告所貸予印尼味王公司之貸款，除以
      其中美金140萬元償還原告先前對印尼味王公司之墊款外
      ，其餘之美金160萬元，即因印尼味王公司陷於無清償能
      力，迄今未還分文而使原告受到損害，而據此認定被告3
      人違背善良管理人注意義務云云。然依據卷附原告公司87
      年6月25日第14屆第5次董事會議事錄討論事項：（一）本
      公司擬以美金一七O萬元向印尼合資者（PT.BUDI ACID JA
      YA）洽購其所持有PT.VE WONG BUDI INDONESIA合資公司
      之股份一七OOO股，並擬另行貸予該合資公司美金七七OOO
      O元，供作營運資金之用，是否可行？提請公決案之說明
      (1)所載「本公司所轉投資之PT.VE WONG BUDI INDONESIA
      合資公司，現已順利完成試車，即將開始量產，急需營運
      資金，惟因受東南亞金融風暴影響，致無法由印尼或其鄰
      近國家之金融機構取得貸款，故擬向本公司借貸」之文字
      ，顯見原告當時與印尼方面合資成立之PT.VE WONG BUDI
      INDONESIA（味王印尼公司），因試車完成即將開始量產
      而急需營運資金，原告並於上述決議通過貸款，足認印尼
      味王公司之資金需求緊急，有快速挹注資金之必要，因此
      ，被告3人於當時參與系爭決議先行貸款予印尼味王公司
      ，而未要求設定抵押借款，是否即屬有違善良管理人注意
      義務，非無可議。
 （4）況且，本院審酌卷附原告公司87年6月25日第14屆第5次董
      事會議事錄討論事項：（二）本公司擬向印方合資者（PT
      .BUDI ACID JA YA）洽購其所持有PT.VE WONG BUDI INDO
      NESIA之股份及擬另行貸予合資公司PT.VE WONG BUDI IND
      ONESIA美金七七OOOO元事宜，如未能順利執行時，茲為協
      助該合資公司籌措營運資金，本公司擬授權董事長在美金
      壹佰萬元額度內，貸予該公司，是否可行？提請公決案之
      文字說明，及該決議照案通過之事實，上述決議亦未有要
      求印尼方面應提供抵押擔保，足認當時印尼味王公司資金
      需求之緊急性，因此，被告3人未於系爭決議要求印尼方
      面就美金160萬元貸款為抵押擔保，是否即屬有違善良管
      理人注意義務，亦有可疑。
 （4）另外本院再審酌，被告3人為系爭決議當時，原告當時之
      總經理施樺薰亦在場參與會議，而施樺薰為當時原告於印
      尼設廠投資之工作小組負責人，業據證人戊○○到庭證述
      在卷（見本院99年10月4日言詞辯論筆錄），施樺薰於列
      席參與系爭決議之常務董事會議，並未就上述之系爭決議
      有所不妥，提出說明，又施樺薰並曾參與原告公司87年6
      月25日第14屆第5次董事會議（施樺薰當時並曾代理董事
      ），就原告公司董事會所為追認系爭決議及為上述授權董
      事長在美金壹佰萬元額度內，無擔保貸款予印尼味王公司
      之決議，亦未提出異議或不妥之說明，顯示原告公司當時
      貸款予印尼味王公司確有必要性及急迫性，且依當時之情
      況判斷，亦無印尼味王公司有無法清償之事實存在，因此
      ，被告3人決議先行撥款予印尼味王公司，應無違背善良
      管理人注意義務。
 （5）原告雖另主張被告3人所參與系爭決議之貸款，其中美金
      160萬元因印尼味王公司陷於無清償能力，迄今未還分文
      而使原告受到損害云云。然證人戊○○到庭證述，印尼味
      王公司生產不順利可能是原物料的短缺及工人之罷工，原
      告公司投資印尼不順利最主要可能是金融風暴造成印尼盾
      鉅額貶值，及原物料供應問題，還有因為印尼資金短缺，
      所以生產設備維修上有問題等語（見本院99年10月4日言
      詞辯論筆錄），據此，印尼味王公司經營不順利，雖有多
      種原因，但被告3人參與決議貸款當時，印尼味王公司是
      否經營已經出現狀況，而有無法清償貸款之可能，原告就
      此事實並未能舉證證明，因此，被告3人參與系爭決議未
      要求印尼味王公司提供擔保，原告據此主張被告3人違背
      善良管理人注意義務，即屬舉證不足，蓋不能以事後印尼
      味王公司無法清償貸款，而反推被告3人參與系爭決議有
      所違失。
（三）故綜上所述，被告3人所參與系爭決議，雖未要求印尼味
      王公司就貸款提供擔保，且未要求印尼投資者連帶保證，
      但依據卷內事證，足認當時有挹注資金予印尼味王公司之
      急迫性，又系爭決議貸款當時，印尼味王公司並無不能返
      還貸款之事實產生，因此，不能以事後印尼味王公司無法
      清償貸款，而反推被告3人參與系爭決議有違背善良管理
      人注意義務，而應負損害賠償責任，是以，本件原告主張
      之事實，舉證尚屬不足，其請求並無理由，應予駁回。
六、本件判決基礎已臻明確，兩造其餘攻擊防禦方法及舉證，於
    判決結果無影響，毋庸一一論列，附此敘明。
七、本件原告既受敗訴判決，其假執行之聲請即失所附麗，不應
    准許。
八、結論：原告之訴並無理由，依民事訴訟法第78條，判決如主
    文。
中    華    民    國    99    年    10    月    18    日
                  民事第二庭    法  官  陳杰正
以上正本係照原本作成。
如對本判決上訴，須於判決送達後20日內向本院提出上訴狀。如
委任律師提起上訴者，應一併繳納上訴審裁判費。
中    華    民    國    99    年    10    月    18    日
                                書記官  王怡屏

司法院資訊處製作；財團法人民間司法改革基金會備份。
